【裁判字號】    98,訴,543
【裁判日期】    980828
【裁判案由】    損害賠償
【裁判全文】
臺灣臺北地方法院民事裁定        九十八年度訴字第五四三號
聲  請  人  梁吉森
訴訟代理人  羅翠慧律師
相  對  人  中華商業銀行股份有限公司
法定代理人  接管小組召集人甲○.
訴訟代理人  蕭相國律師
上列聲請人因本院九十八年度訴字第五四三號原告總格實業股份
有限公司與被告中華商業銀行股份有限公司間請求損害賠償事件
，聲請承當訴訟，本院裁定如下：
    主  文
本件應由梁吉森為原告總格實業股份有限公司之承當訴訟人，續
行訴訟。
    理  由
一、按「訴訟繫屬中為訴訟標的之法律關係，雖移轉於第三人，
    於訴訟無影響。但第三人如經兩造同意，得聲請代當事人承
    當訴訟。」、「前項但書情形，僅他造不同意者，移轉之當
    事人或第三人得聲請法院裁定許第三人承當訴訟。」，民事
    訴訟法第二百五十四條第一、二項分別定有明文。
二、聲請人聲請意旨略以：原告業於民國九十八年一月二十一日
    將其就購買嘉新食品化纖股份有限公司之公司債（下稱系爭
    公司債）所衍生損害之一切請求權（包含本案及本院九十六
    年度重附民字第七十八號刑事附帶民事損害賠償訴訟事件）
    讓予聲請人，爰依民事訴訟法第二百五十四條第二項規定准
    許聲請人承當本件訴訟等語。
三、經查，聲請人主張原告業於九十八年一月二十一日將其因購
    買系爭公司債所得對被告之一切損害賠償請求權讓與聲請人
    之事實，並據其提出之債權讓與契約書、原告總格實業股份
    有限公司（下稱總格公司）出具之同意書及總格公司出具之
    收據暨支票影本在卷可稽。據此，本件訴訟標的之法律關係
    已移轉於聲請人梁吉森，本件訴訟宜由受讓人即梁吉森承當
    訴訟，聲請人聲請許其承當訴訟，揆諸首開規定，尚無不合
    ，應由本院裁定准許之。
四、被告雖抗辯原告並非購買系爭公司債之債權人，自不得將訴
    外人昕揚建設股有限公司（下稱昕揚公司）債權讓與聲請人
    梁吉森；且聲請人未提出相關匯款證明債權讓與契約之約定
    云云。但查，上開債權讓與契約書及同意業已載明原告讓與
    之意思，嗣並提出總格公司出具之收據暨支票影本，故被告
    主張無對價證明，尚不足採。而總格公司與昕揚公司間關於
    系爭公司債所有權之誰屬，同時涉及原告總格公司對被告是
    否有損害賠償請求權存在，乃本件訴訟標的法律關係在實體
    法上有無理由之事項，自非本件准許承當訴訟程序中應予審
    究者，故被告此部分所辯，即乏所據。
五、從而，聲請人依民事訴訟法第二百五十四條第二項規定，聲
    請本院裁定許由其為總格公司之承當訴訟人，與法尚無不合
    ，應予准許。
六、依民事訴訟法第二百五十四條第二項，裁定如主文。
中    華    民    國  九十八  年    八    月  二十八  日
                  民事第四庭    法  官  匡偉
以上正本係照原本作成
如不服本裁定應於送達後十日內向本院提出抗告狀，並繳納抗告
費新臺幣臺仟元
中    華    民    國  九十八  年    八    月  二十八  日
                                書記官  巫玉媛


司法院資訊處製作；財團法人民間司法改革基金會備份。
